臺灣臺中地方法院刑事判決　　　　　　100年度交易字第529號
公　訴　人　臺灣臺中地方法院檢察署檢察官
被　　　告　林東元
上列被告因過失傷害案件，經檢察官提起公訴（100年度偵字第8
183號），本院判決如下：
    主    文
林東元因過失傷害人，處有期徒刑肆月，如易科罰金，以新臺幣
壹仟元折算壹日。
    犯罪事實
一、林東元於民國99年11月8日上午，駕駛車牌號碼3U-8709號自
    用小客車，沿臺中縣大甲鎮（現改制為臺中市大甲區，以下
    仍以舊制記）幼四路由南往北方向行駛，於同日上午7時15
    分許，途經臺中縣大甲鎮○○路與工二路之無號誌交岔路口
    時，原應注意在該路段行駛，行車時速不得超過50公里，且
    應注意減速慢行，作隨時停車之準備，而依當時情形為日間
    自然光線、天候晴、柏油路面、乾燥、無缺陷、無障礙物，
    亦無不能注意之情事，竟疏未注意及此，適同一時間，由吳
    瓊瑤騎乘車牌號碼321-BTK號重型機車，沿臺中縣大甲鎮○
    ○路由西往東方向行駛，行至上開無號誌之交岔路口時，因
    林東元以超越時速50公里之速度行駛，且未作隨時停車之準
    備，而吳瓊瑤行駛於少線道，亦未注意讓多線道之林東元先
    行，致林東元之自用小客車不慎與吳瓊瑤之機車發生碰撞，
    導致吳瓊瑤人車倒地，並因而受有多發性骨盆閉鎖性骨折合
    併骨盆環破裂、損傷後硬腦膜下出血、頸部扭傷及拉傷、第
    四頸椎、第五頸椎椎間盤破裂併神經壓迫、頭皮開放性傷口
    、臉、頭皮、頸之挫傷及肩部挫傷等傷害。林東元於肇事後
    即停留在現場，待警方前來處理時，當場承認其為肇事人，
    並自願接受裁判而自首其犯行。
二、案經吳瓊瑤訴由臺中市政府警察局大甲分局報請臺灣臺中地
    方法院檢察署檢察官偵查起訴。
    理  由
壹、證據能力之說明：
    按被告以外之人於審判外之陳述，雖不符前4條之規定，而
    經當事人於審判程序同意作為證據，法院審酌該言詞陳述或
    書面陳述作成時之情況，認為適當者，亦得為證據。當事人
    、代理人或辯護人於法院調查證據時，知有第159條第1項不
    得為證據之情形，而未於言詞辯論終結前聲明異議者，視為
    有前項之同意，刑事訴訟法第159條之5定有明文。立法意旨
    在於傳聞證據未經當事人之反對詰問予以核實，原則上先予
    排除，惟若當事人已放棄詰問或未聲明異議，基於證據資料
    愈豐富，愈有助於真實發現之理念，且強化言詞辯論主義，
    法院自可承認該傳聞證據例外有證據能力。經查，本案檢察
    官及被告，均未爭執本判決所引用之各項證據，復未於言詞
    辯論終結前聲明異議，本院審酌各該證據作成時之情形，亦
    無違法或不當取證之瑕疵，且均與本案之待證事實有關，認
    以之作為本案之證據亦無不適當之情形，應認下列各項證據
    均有證據能力。
貳、實體之說明：
一、上揭犯罪事實，業據被告林東元於偵查中及本院審理時均坦
    承不諱，核與告訴人吳瓊瑤於警詢時指訴之情節大致相符，
    復有道路交通事故現場圖、道路交通事故調查報告表（一）
    、（二）、光田綜合醫院診斷證明書2張、童綜合醫院一般
    診斷書1張及現場照片8張附卷可稽。按行車速度，依速限標
    誌或標線之規定，無速限標誌或標線者，行車時速不得超過
    50公里；又汽車行經無號誌之交岔路口，應減速慢行，作隨
    時停車之準備；道路交通安全規則第93條第1項第1款前段、
    第2款分別定有明文，被告駕車自應注意遵守上開道路交通
    安全之規定。而依案發當時為天候晴、日間自然光線、柏油
    路面無缺陷、無障礙物，此有前開道路交通事故調查報告表
    （一）可參，故客觀上並無不能注意之情事，被告竟疏未注
    意及此，以致肇事致告訴人受傷，其行為顯有過失甚明。雖
    本件告訴人行駛於少線道，未讓多線道之被告先行，告訴人
    亦與有過失（告訴代理人誤認被告行駛車道之白實線係設於
    路側，並以路邊停有車輛為證，而認告訴人與被告行駛之車
    道數相同，認告訴人並無少線道車未讓多線道車先行之過失
    ，惟依現場圖及照片所示，被告行駛車道之白實線係設於路
    段中而非路側，應係用以分隔快慢車道，至於路邊有車輛違
    停，仍不得以此即認路邊係供停車之用，故被告行駛之車道
    仍屬多線道，告訴代理人此部分所認顯有誤會；另被告雖認
    告訴人未行駛於工二路之機車道亦有過失，惟依現場圖及照
    片所示，告訴人行駛之工二路僅有一線道，並未有快慢車道
    之分，被告此部分所認亦有誤會，均附此敘明），然仍不能
    因告訴人之與有過失，而解免被告之罪責。且被告之過失行
    為，與告訴人之傷害結果間，亦具有相當因果關係。故被告
    之自白核與事實相符，本案事證明確，被告犯行堪以認定。
二、核被告所為，係犯刑法第284條第1項前段之過失傷害罪。查
    被告於肇事後即停留於現場，待警方前來處理時，當場承認
    其為肇事人並自願接受裁判，此有臺中縣警察局道路交通事
    故肇事人自首情形紀錄表附卷可稽，核與自首之要件相符，
    爰依刑法第62條前段之規定，減輕其刑。爰審酌被告於本件
    車禍之過失程度、被告雖於偵審中坦認犯行，惟迄未能與告
    訴人達成民事和解，及告訴人所受傷勢非輕等一切情狀，量
    處如主文所示之刑，並諭知易科罰金之折算標準。
據上論斷，應依刑事訴訟法第299條第1項前段，刑法第284條第1
項前段、第62條前段、第41條第1項前段，刑法施行法第1條之1
第1項、第2項前段，判決如主文。
本案經檢察官林秀菊到庭執行職務。
中    華    民    國    100    年    8    月    11    日
                  刑事第十二庭  法  官  郭瑞祥
以上正本證明與原本無異。
如不服本判決應於收受判決後10日內向本院提出上訴書狀，並應
敘述具體理由；其未敘述上訴理由者，應於上訴期間屆滿後20日
內向本院補提理由書（均須按他造當事人之人數附繕本）「切勿
逕送上級法院」。
                                書記官  黃雅青
中    華    民    國    100    年    8    月    11    日
附錄論罪科刑法條
刑法第284條第1項
因過失傷害人者，處 6 月以下有期徒刑、拘役或 5 百元以下罰
金，致重傷者，處1年以下有期徒刑、拘役或5百元以下罰金。